sk-SK: Uhol montáže: 0° (rovný); 120°; 135°; 180°; 22,5°; 30°; 45°; 60°; 75°; 90°; Nastaviteľný/otočný; Iné
zh-CN: 接头角度: 0°（直）; 120°; 135°; 180°; 22.5°; 30°; 45°; 60°; 75°; 90°; 可调节 / 旋转; 其他
fi: Liitoksen kulma: 0° (suora); 120°; 135°; 180°; 22.5°; 30°; 45°; 60°; 75°; 90°; Säädettävä / nivel; Muu
ko: 피팅 각도: 0°(스트레이트); 120°; 135°; 180°; 22.5°; 30°; 45°; 60°; 75°; 90°; 조절형 / 스위블; 기타
pt-BR: Ângulo de encaixe: 0° (reto); 120°; 135°; 180°; 22,5°; 30°; 45°; 60°; 75°; 90°; Ajustável/giratório; Outros
zh-TW: 接頭角度: 0° (直線); 120°; 135°; 180°; 22.5°; 30°; 45°; 60°; 75°; 90°; 可調式 / 旋轉; 其他
sl-SI: Kot vgradnje: 0° (ravno); 120°; 135°; 180°; 22,5°; 30°; 45°; 60°; 75°; 90°; Nastavljivo / vrtljivo; Drugo
hr-HR: Kut ugradnje: 0° (ravno); 120°; 135°; 180°; 22,5°; 30°; 45°; 60°; 75°; 90°; Podesivo / okretno; Ostalo
nl: Fittinghoek: 0° (recht); 120°; 135°; 180°; 22,5°; 30°; 45°; 60°; 75°; 90°; Verstelbaar / draaibaar; Overige
hu: Illesztési szög: 0° (egyenes); 120°; 135°; 180°; 22.5°; 30°; 45°; 60°; 75°; 90°; Állítható / forgatható; Egyéb
th: มุมที่เหมาะสม: 0° (ตรง); 120°; 135°; 180°; 22.5°; 30°; 45°; 60°; 75°; 90°; ปรับได้ / หมุนได้; อื่นๆ
en: Fitting angle: 0° (straight); 120°; 135°; 180°; 22.5°; 30°; 45°; 60°; 75°; 90°; Adjustable / swivel; Other
lt-LT: Jungties kampas: 0° (tiesus); 120°; 135°; 180°; 22.5°; 30°; 45°; 60°; 75°; 90°; Reguliuojamas / pasukamas; Kita
vi: Góc lắp đặt: 0° (thẳng); 120°; 135°; 180°; 22.5°; 30°; 45°; 60°; 75°; 90°; Có thể điều chỉnh / xoay; Khác
el: Γωνία τοποθέτησης: 0° (ίσια); 120°; 135°; 180°; 22,5°; 30°; 45°; 60°; 75°; 90°; Ρυθμιζόμενη / περιστρεφόμενη; Άλλο
ja: 適合角度: 0° (ストレート); 120°; 135°; 180°; 22.5°; 30°; 45°; 60°; 75°; 90°; 調節可能 / スイベル; その他
ro-RO: Unghiul de montare: 0° (drept); 120°; 135°; 180°; 22,5°; 30°; 45°; 60°; 75°; 90°; Reglabil / pivotant; Altele
de: Winkel des Anschlussstücks: 0° (gerade); 120°; 135°; 180°; 22.5°; 30°; 45°; 60°; 75°; 90°; Verstellbar / schwenkbar; Sonstige
tr: Uygun açı: 0° (düz); 120°; 135°; 180°; 22,5°; 30°; 45°; 60°; 75°; 90°; Ayarlanabilir / döner; Diğer
cs: Úhel montáže: 0° (rovný); 120°; 135°; 180°; 22.5°; 30°; 45°; 60°; 75°; 90°; Nastavitelný / otočný; Jiné
nb: Monteringsvinkel: 0° (rett); 120°; 135°; 180°; 22,5°; 30°; 45°; 60°; 75°; 90°; Justerbar / svingbar; Annet
da: Monteringsvinkel: 0° (lige); 120°; 135°; 180°; 22.5°; 30°; 45°; 60°; 75°; 90°; Justerbar/drejelig; Andet
pt-PT: Ângulo de encaixe: 0° (reto); 120°; 135°; 180°; 22,5°; 30°; 45°; 60°; 75°; 90°; Ajustável / giratório; Outro
fr: Angle du raccord: 0° (droit); 120°; 135°; 180°; 22.5°; 30°; 45°; 60°; 75°; 90°; Réglable / pivotant; Autre
sv: Monteringsvinkel: 0° (rak); 120°; 135°; 180°; 22,5°; 30°; 45°; 60°; 75°; 90°; Justerbar/svivel; Övrigt
pl: Kąt złączki: 0° (prosty); 120°; 135°; 180°; 22,5°; 30°; 45°; 60°; 75°; 90°; Regulowany / obrotowy; Inny
ru: Угол фитинга: 0° (прямой); 120°; 135°; 180°; 22,5°; 30°; 45°; 60°; 75°; 90°; Регулируемый / поворотный; Другое
es: Ángulo de calce: 0° (recto); 120°; 135°; 180°; 22.5°; 30°; 45°; 60°; 75°; 90°; Ajustable / giratorio; Otro
bg-BG: Ъгъл на монтаж: 0° (прав); 120°; 135°; 180°; 22,5°; 30°; 45°; 60°; 75°; 90°; Регулируем / въртящ се; Друго
it: Angolo di raccordo: 0° (dritto); 120°; 135°; 180°; 22.5°; 30°; 45°; 60°; 75°; 90°; Regolabile/girevole; Altro